Inventaris van het archief van de Directie van de Landbouw: Afdeling Algemene Zaken, 1905-1954
Nationaal Archief, Den Haag
Directie van de Landbouw: Algemene Zaken
Landbouw / Algemene Zaken
1905-1954
L2
28.25 meter; 226 inventarisnummers.
Normale geschreven, getypte en gedrukte documenten, geen bijzondere handschriften.
Nationaal Archief, Den Haag
Directie van de Landbouw: Afdeling Algemene Zaken, 1905-1954
Het archief van de afdeling Algemene Zaken van de Directie van de Landbouw, bevat stukken betreffende o.a. congressen, tentoonstellingen, landbouwwetgeving en –politiek, onderzoek, (her)verkaveling en mechanisatie, cultuurtechnische zaken, emigratie en inpoldering. Verder stukken betreffende de Tweede Wereldoorlog zoals krijgsgevangenschap, tewerkstelling, vorderingen en razzia’s.
Archiefvorming
Geschiedenis van het archiefbeheer
De verwerving van het archief
Het archief is krachtens bepalingen van de Archiefwet overgebracht.
2.11
Aanwijzingen voor de gebruiker
Openbaarheidsbeperkingen
Volledig openbaar.
Materiële beperkingen
Aanvraaginstructie
Openbare archiefstukken kunnen online worden aangevraagd en gereserveerd. U kunt dit ook via de terminals in de studiezaal van het Nationaal Archief doen. Om te kunnen reserveren dient u de volgende stappen te volgen:
U maakt een profiel aan op www.gahetna.nl, en logt vervolgens in
Via de archiefinventaris (alleen de beschrijvingen met rode nummers) selecteert u het gewenste archiefstuk door op de knop 'Reserveren' te klikken
In het volgende scherm geeft u aan op welke dag u het archiefstuk wilt inzien
Indien u zich bevindt in de studiezaal en een tafelnummer heeft ontvangen kunt u dit nummer vermelden. Als u geen tafelnummer heeft kunt u tafelnummer 777 laten staan
Vervolgens bevestigt u uw reservering door deze te versturen.
Verwant materiaal
Beschikbaarheid van kopieën
Beschrijving van de series en archiefbestanddelen
- Internationaal Landbouw Instituut te Rome., 1905-1929; 1
  - Instelling., 1
  - Benoemingen, Bezoldigingen., 2
  - Studiebeurzen., 3
  - Besprekingen met Dr. v. Rijn., 4
- Congressen., 1935-1940; 2
  o.a.
  Tuinbouwcongres Rome
  Congres Plantenveredeling
  Techn. en Chemisch Congres, Landhuishoudkundig Congres
  Fricoto - Tiel, 1939
  Graslandcongressen.
- Tentoonstellingen. I., 1933-1943; 3
  Amato in Wageningen
  Agrarische Jaarbeurs, Wereldtentoonstelling in New-York, 1939
  "Nederlanders in Europa" te Amsterdam. 1942-1943
- Tentoonstellingen. II., Medailles en Ereblijken.; 1933-1941; 1933-1939; 4
- Nederlandse Landbouw Crisiswetgeving., 1931-1934; 5
- Correspondentie., 6
  Vlaszaad - Noord-Ierland, 1924-1928
  Weerberichten t.b.v. de Landbouw, 1926-1936
  Aanleg Nationale Parken en Reservaten, 1931-1932
  Invoer Aardappelen in Portugal Madeira en de Azoren, 1936
  Groenvoeder ensilage, 1933
  Invoer Vlaszaad in Frankrijk, 1933
  Arbitrage tussen Ned. Vakcentrale N.B.C., 1933-1934
  Uitvoer Aardappelmeel en fabricage Aardappelvloken, 1934
  Pacht- en Hypotheekrenten op Landelijk Eigendom, 1934-1935
  Verhouding E/V.D. en Buitenlandse Voorlichtingsdienst, 1936-1938
  Interdepartementale Commissie inzake Voeding: Correspondentie, verslagen vergaderingen en Rapporten, 1937-1939
  Lezing Ir. Roebroek (Taak Dir. v.d. Landbouw), 1936
- Correspondentie., 1938-1943; 7
  Landbouw Politiek. 1938
  Afzonderlijk Departement v. Landbouw. 1938
  Wijziging ongevallenwet 1921 en Land- en Tuinbouwongevallenwet 1922 1938
  Kaardebollen. 1938
  Audiëntie aan Landbouw en Maatschappij. 1938
  Vestigingsmogelijkheden in Noord-Brabant 1938
  Tractor bij de Landbouw. 1938-1939
  Adviezen bij Pachtcontracten. 1939
  Looi-extract uit Wilgenhout. 1939
  Beperking Mechanisatie in de Landbouw. 1939
  Wijziging Tariefwet van 1934 1939
  Chilisalpeter voor de Landbouw. 1939
  Keuringsdienst Groningen. 1939
  Landbouwgronden voor Militaire oefeningen te Gorinchem. 1939
  Landaanwinning Friese en Groningse wadden. 1939
  Onderzoek Thomasslakkenmeel. 1939
  Fokvee naar Indië. 1939
  Waterstaatswerken in Overijssel. 1939
  Dienstverrichtingen bij Oorlog. 1939
  Aanleg en Onderhoud Voetbalvelden: Instellingen Commissie. 1937-1939
  Steun fabrieksaardappelen. 1939
  Materiaal voor Nederl. Landbouw Museum. 1939
  Zaaizaadregeling. 1939
  Waarde van Zeesterren. 1939
  Rentambt Niervaart. 1939
  Drogen van Aardappelen. 1939
  Contrôle op Aardappelen. 1939
  Fibricsplanten. 1939
  Bestrijding Onkruid langs wegen. 1939
  Afwatering Texel. 1939
  Loonbijslagregeling in Land- en Tuinbouw. 1940
  Landbouw programma. 1940
  Boerenbedrijf tijdens inundatie 1940
  Reiniging van sloten in de werkverschaffing. 1940
  Groepsvestiging Nederlandse boeren en arbeiders in Frankrijk. 1940-1941
  Arbeiders bij Uitvoering van militaire werken. 1939-1940
  Wetenschappelijke assistentie bij de afd. Klimatologie van het K.N.M.I. 1940
  Waterbezwaar Herveld. 1940
  Wijziging Wegenverkeersreglement en Beschikking 1940
  Instelling Centrale Organisatie Landbouwkundig Onderzoek (T.N.O.) 1941-1943
  Markten, Keuringen en Veilingen voor Landbouw en Veeteelt. 1943
- Pers- en Radioberichten., 1940-1942; 8
- 1. Persconferenties bij de Duitse Autoriteiten en Departement van Volksvoorlichting., 2. Radiolezingen.; 1941-1942; 1942-1944; 9
- Persberichten., 1941-1943; 10
- Publicaties., Radiouitzendingen.; Inlevering Radiotoestellen.; Radioaangelegenheden.; 1941-1943; 1943; 1942-1943; 11
- Correspondentie., 1935-1944; 12
  Benoeming Ir. Roebroek in de Econ. Raad 1935
  Proefboerderij Emmer-Compascum 1938
  Vlugschrift over Nederland. 1939
  Landbouwberichten in Econ.
  Voorlichting. 1939
  Hooivordering. 1939
  Cultuurtechnische werken en werkverruiming. 1940
  Ontwerp Jachtwet. 1940
  Overstroming in Westerlijk Noord:Brabant. 1941
  Schade door Uitbreiding Vliegvelden 1941
  Uitbreiding Dir. v.d. Landbouw. 1941
  Bouwvergunningen. 1941.1942
  Uitzending Nederlandse Boeren naar de Oekraïne:
  Commissie van Advies "Culano" 1941-1944
  Wildschade. 1941-1944
  Commissie Arbeidslonen in de Landbouw. 1942-1944
- Correspondentie., 1940-1945; 13
  Inpoldering Land van Vollenhove 1940
  Subsidie bouw silo's en gierkelders. 1942
  Raad van Bijstand Rijksdienst Nationale Plan. 1942
  Regelingen Teelt en Voortbrenging Rapport Baarle-Nassau. 1942
  Samenwerking R.V.C. en R.L.C. met R.L.W.S. Assen. 1942
  Jachtgeweren en munitie voor N.S.B-ers. 1942
  Beschikbaar zijn van Koolzaad en Winterraapzaad. 1942
  Prijsopdrijvingen. 1942
  Delegatie tekenbevoegdheid S.G. aan D.G. v.d. Landbouw. 1941-1942
  Ir. Verhoeven in Commissie Burgerbevolking. 1942
  Steun Kleine Boeren. 1943
  Brandblusapparaten op Boerderijen. 1942
  De Voedselvoorziening. 1942-1943
  Vordering pand Heemraadsingel 196, Rotterdam ten behoeve van de Landstand. 1943
  Materiaal voor Cultuur technische werken. 1943
  Vordering Wagens, Carriërs en Onderdelen. 1943
  Huisorgaan Dir. v.d. Landbouw. 1943
  Evacuatie Dir. v.d. Landbouw. 11 jan. 1943
  Accoordlonen in de Landbouw. 1943
  Vervoer Rijwielen per spoor. 1943
  Verlengen Treinabonnementen. 1943
  Brandgevaar op Boerderijen. 1943
  Besprekingen Ir. Louwes-Von der Wense. 1943
  Afschaffing Beklemrecht. 1944
  Laboratorium Bloembollencultuur Lisse. 1944
  Keten ten behoeve van geëvacueerden in Zeeland. 1944
  "Bemestingsleer" (Dongleare) in de Friese TaaL 1944
  Auto en Telefoon t.b.v. Ir. Lienesch. 1944
  Overstroming in de Biesbosch. 1944
  Rooien van Aardappelen in Groningen en Drenthe. Oct./Nov. 1944
  Bevoegdheden bij Krijgsverrichtingen. 1944
  Oogstmaatregelen. 1945
  Verslag reis naar Groningen en Drenthe. 16 Jan. 1945
  Afscheidsbrief van D.G. Ruiter. 18 April 1945
  Tewerkstelling évacuées in de Landbouw. 1945
  Artikelen in de Landbouw Bladen over Min. Steenberghe. 1937
- Correspondentie., 1941-1943; 14
  Overdracht Domeinen. 1941
  Credietcommissie. 1941
  Besprekingen met Centr. Landbouw Organisatie. 1941
  Mededelingen van de Inspecteur v.d. Tuinbouw. Maart/Dec. 1941-1942
  Commissie Stadsvuil. 1941-1943
  Drogen van aardappelen en groenten door Marko te Warga. 1941-1943
  Centraal Instituut voor Industrialisatie. 1941-1943
- Correspondentie., 1942-1944; 15
  Culturele Afdeling bij de Dir. v.d. Landbouw. 1942
  Aanstellingsbesluit Land- en Tuinbouwarbeiders. 1942
  Commissie voor de Bodemproductie. 1942
  Geschiedenis van de Lijempf. 1942
  Middelbare Cultuurtechnische Opleiding. 1942
  Commissie voor Erfhoeverecht. 1942-1943
  Commissie Bodemkartering. 1942-1943
  Loonregeling in de Landbouw. 1942-1943
  Arbeidsbemiddeling in de Landbouw. 1942-1943
  Inundaties. 1944
- afd. A.Z. Direkteur v.d. Landbouw Schiedam., 16
- Krijgsgevangenschap., Arbeidsinzet.; Invrijheidsstelling.; 1942-1944; 17
- Correspondentie., 1940-1945; 18
  Dossier Dr. Lucas. 1941-1945
  Griendcultuur. 1940
  Voederproeven. 1940
  Meststoffen uit Rioolslik. 1940
  Omlegging Grasland in Bouwland. 1940
  Cultuurtechnische verbeteringen. 1940
  Zuiverhouden van de Taal. 1940
  Vergoeding prestaties t.b.v. Duitse Autoriteiten. 1940
  Joodse Landbouwopleiding in de Wieringermeer. 1940
  Waardering Grondbezit voor vermogensbelasting. 1940
  Commissie Ginneken. 1940
  Verontreiniging water te Smilde. 1941
  Koppelbaassysteem. 1941
  Behandeling Domeinenaangelegenheden. 1941
  Opvoering Bodemproductie Druten. 1941
  Rapport Steigenga inzake Woestegronden. 1941
  Teeltplan. 1941
  Geologische Stichting. 1941
  Beschikbaarstellen Kunstmest. 1941
  Inkuilingszuur. 1941
  Bouw Gierkelders 1941, 1941
  Landbouwarbeidswet. 1941
  Instelling Rijksdienst Nationale Plan. 1941-1943
  Teeltplan.voor 1942 1941
  Publicaties Dr. Hissink "Batenhuishouding van de Grond". 1941
  Vervanging Kunstmeststoffen. 1941
  Landbouwverlofleerplichtwet. 1941
  Duitse uitgave van "L'Agriculture-aux Pays Bas". 1941
  Stadsuitbreiding Amsterdam. "Plan Slotermeer". 1941
  Rangeerterrein Zwolle. 1941
  Adviescommissie Ontslagverordening. 1941
  Bouwwerken voor de Landbouw. 1941
  Scheurpremie. 1941
  Aardappelrooitarieven. 1941
  Toepassing Bodemproductiewet. 1941
  Waterput Biesbosch. 1941
  Winkelsluiting. 1941
  Benoeming Bestuursleden T.N.O. 1941
  Research mogelijkheden. 1941-1942
  Aardappelrooien in Westerwolde. 1941
  Verstrekken weerkundige gegevens. 1941
  Arbeidskrachten Westelijk Zeeuw-Vlaanderen. 1941
  Moeilijkheden bij Aardappeloogst. 1941
  Opheffing Tiendfonds. 1941
  Bewakingsdiensten. 1941
  Benzine voor Scheuringsmaatregelen. 1941
  Commissie Landbouwarbeid. 1941
  Arbeiderswoningen in de Wieringermeer. 1941
  Herbenoeming Commissaris N.V. Ontginnings Mij. Gelderland. 1941
  Filmaangelegenheden. 1942-1944
  Propaganda door de Dir. v.d. Landb. 1942-1944
  Gebruik generatoren op Boerderij. 1943
  De Noord-Oostpolder. 1943
  Distributie van Klompen. 1943
  Houding Bevolking tegen Duitsers (staking) 1943
  Nevenfuncties bij de Dir. v.d. Landbouw. 1943
  Organisatie Hauptabteilung Ernährung und Landwirtschaft. 1943
  Subsidie Nederlandse Landbouw, Handelskamer. 1943
  Ombouwen van auto's (Gasgenerator). 1943
  Inzaai en Bemesting ontzaad grasland. 1943
  Verslagen Emigratiecommissie. 1943
  Rede van Ir. Louwes te Arnhem. 1943
  Organisatie v.h. Bedrijfsleven. (Comm. Woltersom).
  Opening afd. Virussamenstelling bij Veeartsenijkundig Onderzoekings Instituut te R'dam (rede Dr. te Hennepe) 1943
  Positie afd. Comptabiliteit. 1943
  Foto in Algemeen Handelsblad van Oogsthulpen. 1944
  Voorlichtingsbureau Volkstuinders. 1944
  Statuten Instituut Bodemkartering. 1944
  Los - Fester Arbeiter. 1944
  Teelt voedingsgewassen op Braakliggende gronden. 1944
  Vorderen Paardentuigen. 1944
  Veediefstallen. 1944
  Binnenhalen van de Oogst. 1944
  Razzia in de Biesbosch. 1944
  Crediet voor Geschiedschrijving "Landbouw en Maatschappij". 1944
  Personeelssterkte. 1944
  Woonruimte voor Ambtenaren in Wassenaar. 1945
  Fotobenodigdheden t.b.v. de Kamer van Koophandel en Fabrieken te Den Haag. 1945
  Nota Overheidsbemoeiingen in de Landbouw. 1945
- 1. Voorbereiding Eindrapport van de Sub-commissie Technische Problemen Benelux., 2. Samenvattende Rapporten van de Dir. v.d. Landbouw van de Benelux.; 3. Commissie voor de Coördinatie van de Inversteringen van de Benelux.; 1948; 1949; 19
  Ad. 2, rapporten inzake:
  Akker en Weidebouw
  Bosbouw en Jacht
  Veeteelt en pluimvee
  Veeartsenijkundige Dienst
  Tuinbouw
  Plantenziektenkundige Dienst
  Land- en Tuinbouwonderwijs
  Cultuurtechnische Dienst.
- Diversen., 1948-1949; 20
  - Mededelingen inzake de Benelux. nr. 36-44, 15-7-'48 t/m 30-12-'48, 1948, 1
  - Belgische Kamerstukken, Land- en Tuinbouwtelling, 1948, 2
  - Begroting Min. v. Landbouw (België), 1949, 3
  - Rapport Commissie van Financiën, inzake Nationaal Instituut Landbouwcrediet, 1949, 4
  - Wetsontwerp Ruilverkaveling (België), 1948, 5
- Agenda's., 1941-1943; 21
- Agenda's., 1943-1944; 22
- N.V. Vuilafvoer Mij. Statuten, verslagen rapporten en mededelingen., 1945-1948; 23
- Rapporten C.I.V.I. Aug/Juli., 1946-1949; 24
- 1. Verslagen vergaderingen van de D.G. met de afdelingshoofden en inspecteurs van de Dir. v.d. Landbouw. Sept/Juli., 2. Halfjaarlijkse verslagen Dir. v.d. Landbouw.; 1941-1949; 1941-1944; 25
- Periodieke verslagen Dir. v.d. Landbouw. tot Sept. 1949., 1946-1949; 26
- Periodieke verslagen Dir. v.d. Landbouw. vanaf Sept. 1949., 1949-1950; 27
- Periodieke verslagen Dir. v.d. Landbouw., 1951; 28
- Rijksdienst voor het Nationale plan; vaste commissie, agenda notulen, rapporten en correspondentie., 1948; 29
- Rijksdienst voor het Nationale plan; vaste commissie, agenda, notulen, rapporten en correspondentie., 1949; 30
- 1. Verslagen van de afdeling van de Dir. v.d. Landbouw., 2. Verslag van de vergadering van de Dir. met de Landstand.; 1946-1949; 1942-1944; 31
- 1. Rijksdienst voor het Nationale plan; vaste commissie, agenda, notulen, rapporten en correspondentie., 2. Stichting tot het beheren van Landbouwgronden, Vliegveld-aangelegenheden.; 1950; 1947-1950; 32
- Dienst- en studiereizen., 1946-1948; 33
- Dienst- en studiereizen., 1948-1949; 34
- Dienst- en studiereizen., 1949-1950; 35
- Dienst- en studiereizen., 1950-1950; 36
- 1. Landbouworganisatie T.N.O.., 2. Oprichting T.N.O. en organisaties Wet en bescheiden, o.a.; 1943-1947; 37
  Notulen vergaderingen, verslagen, begrotingen, div. correspondentie. 1930-1943
- 1. Centrale Organisatie T.N.O., 2. T.N.O. Notulen vergadering, verslagen.; 1945-1947; 38
- T.N.O. Notulen vergaderingen, verslagen., 1947-1948; 39
- T.N.O. Notulen vergaderingen, verslagen., 1949-1950; 40
- F.A.O. conferenties., 1947; 41
- 1. F.A.O. conferenties., 2. Wereldlandbouwproductie.; 1947-1950; 1949; 42
- Landbouw en veeteeltstatistieken., 1946-1951; 43
- 1. Dienst Uitvoering van Werken., 2. Agenda's vergaderingen en notulen.; 1949-1950; 44
- Raad v.h. Rechtsherstel. Notulen en vergaderingen., 1945-1941; 45
- Raad v.h. Rechtsherstel. Notulen en vergaderingen., 1947-1949; 46
- Raad v.h. Rechtsherstel. Notulen en vergaderingen., 1949-1950; 47
- Raad v.h. Rechtsherstel. Notulen en vergaderingen., 1950-1951; 48
- Herverkaveling Walcheren. Correspondentie (uitvoering)., 1948-1949; 49
- Herverkaveling Walcheren. Correspondentie (uitvoering)., 1949-1949; 50
- Herverkaveling Walcheren. Correspondentie (uitvoering)., 1949-1949; 51
- Herverkaveling Walcheren. Correspondentie (uitvoering)., 1949-1950; 52
- Herverkaveling Walcheren. Correspondentie (uitvoering)., 1950-1950; 53
- Herverkaveling Walcheren. Correspondentie (uitvoering)., 1950-1950; 54
- Herverkaveling Walcheren. Correspondentie (uitvoering)., 1950-1950; 55
- Herverkaveling Walcheren. Correspondentie (uitvoering)., 1950-1950; 56
- Algemeen., 1945-1950; 57
- Algemeen., 1951-1952; 58
  Algemeen. Stichting "De Bestmenenerberg". 1951-1952
  Algemeen. Geologische Stichting. 1951-1952
  Algemeen. Stro - Cellulose' project. 1944-1951
  Algemeen. Vlas. 1949-1951
- 1. Algemeen, Excursies., 2. Organisatie Domeinbeheer.; 3. Domeinraad.; 4. Domeinraad. Commissie van advies inzake het Domeinbeheer..; 1946-1952; 1945-1951; 1946-1951; 1948-1949; 59
- 1. Domeinraad. Commissie van advies inzake het Domeinbeheer., 2. Commissie van advies v.d. Exploitatie van Staatsboerderijen.; 3. Naturalisatie.; 1950-1952; 1951-1952; 1948-1952; 60
- 1. Tewerkstelling Vreemdelingen., 2. Verlening onderscheidingen in de Landbouw.; 3. Stukken betr. regeeringsbeleid o.a. vragen kamerleden.; 4. Overheidsbemoeiingen in de Landbouw.; 5. Commissie bestudering verzetting wettelijke tijd.; 6. Kleine Boerenvraagstukken.; 1946-1951; 1948-1952; 1946-1952; 1945-1951; 1946-1949; 1948-1951; 61
- 1. Aardappelmoeheid., 2. Wei op de bedrijfsorganisaties.; 3. Wetgeving algemeen..; 4. Wegenwet.; 5. Administratieve rechtspraak.; 6. Comptabele zaken.; 7. Controleursrapporten Afd. Comptabiliteit.; 1948-1949; 1946-1949; 1949-1952; 1951; 1948-1951; 1946-1952; 62
- Controleursrapporten Afd. Comptabiliteit., 1950-1952; 63
- Controleursrapporten Alg. rekenkamer., 1948-1952; 64
- 1. Subsidies., 2. Archiefordening.; 3. Uitgeleende stukken oud Archief.; 4. Onderhandse mededelingen Ir. v.d. Plassche.; 5. Verslagen div. vergaderingen.; 6. Verslagen vergaderingen College van overleg v.d. Voedselvoorziening met College voor Buitenlandse Agrarische Aangelegenheden.; 1946-1952; 1945-1952; 1948; 1949-1952; 1949; 65
- Verslagen vergaderingen College van overleg v.d. Voedselvoorziening met College voor Buitenlandse Agrarische Aangelegenheden., 1951; 66
- Verslagen vergaderingen College van overleg v.e. Voedselvoorziening met College voor Buitenlandse Agrarische Aangelegenheden., 1952; 67
- 1. Vergaderinge afd. Hoofden., 2. Verslagen vergaderingen adm. Hoofden.; 3. Inspecteursvergaderingen Akker- en Weidebouw.; 4. Organisatie v.h. Departement.; 1946-1952; 1947.1950; 1948-1951; 1941-1952; 68
- 1. Departementszaken Algemeen., 2. Nieuwsbrieven Directie v.d. Landbouw.; 3. Correspondentie inz. idem.; 4. Nieuwsbrief Recobaa.; 1946-1952; 1948-1950; 1948-1951; 69
- Keuringen., Personeel Algemeen.; 1946-1950; 1945-1947; 70
- Personeel Algemeen., 1948-1952; 71
- 1. Sollicitaties., 2. Personeel (Aanstelling en Ontslag).; 3. Zuiveringskwesties.; 4. Dienst en Studiereizen.; 1945-1952; 1946-1948; 1951-1951; 72
- Dienst en Studiereizen., 1951-1951; 73
- Dienst en Studiereizen., 1951-1952; 74
- Reisverslagen., 1948-1950; 75
- 1. Reisverslagen., 2. Personeel (materiële voorziening).; 1950-1952; 1947-1952; 76
- 1. Telefoonaansluitingen., 2. Bezoldigingsaangelegenheden.; 3. Koninklijke onderscheidingen.; 4. Vergoeding reis-·en verblijfkosten, o.a. toepassing reisbesluit.; 5. Representatiekosten.; 6. Ambtsjubilea.; 1946-1952; 1948-1951; 1947-1952; 1951; 77
- 1. Gezondheidsleer van grond, plant en dier., 2. Publicaties en verslagen (Alg.),.; 1947-1948; 1946-1948; 78
- Publicaties en verslagen (Alg.)., 1949-1950; 79
- Publicaties en verslagen (Alg.)., 1951; 80
- 1. Verslagen Directie Voedselvoorz., 2. Handelsbesprekingen en verdragen met div. landen.; 3. Verslagen werkzaamheden C.C.D.; 4. Overzicht onderafd. Akker- en veehouderij.; 1948-1950; 1947-1951; 1948-1951; 1949-1951; 81
- 1. Proefboerderijen., 2. T.N.O. (Algemeen).; 3. Landbouworganisatie T.N.O.; 1946-1948; 1944-1951; 1948-1952; 82
- Verslagen en besluiten Landbouw-organisatie T.N.O., 1951-1952; 83
- 1. Verslagen en besluiten Landbouw-organisatie (Landbouw- Nijverheide-organisatie) T.N.O., 2. Diverse verslagen T.N.O.; 3. Diverse verslagen T.N.O.; 1951-1952; 1951; 1952; 84
- 1. Org. Chemisch Instituut T.N.O., 2. Technische Organisatie T.N.O.; 1952; 1946-1952; 85
- 1. Vuilafvoer Mij. (V.A.M.)., 2. Vuilafvoer Mij. (vergaderingen).; 1948-1952; 1946-1952; 86
- 1. L.E.I. Algemeen., 2. L.E.I. correspondentie.; 3. L.E.I. Alg. Bestuur.; 4. L.E.I. Dagelijks Bestuur.; 5. L.E.I. Statuten en jaarverslagen.; 6. L.E.I. vaste comm. afd. Streekonderzoek.; 7. Sociaal Economisch Technologisch Instituten.; 8. Ned. Heide Mij.; 1951-1953; 1951-1952; 1950-1952; 1951; 1945-1949; 1946-1949; 1941-1952; 87
- Centraal Instituut voor Industrialisatie., 1950-1952; 88
- 1. Bodemkartering (Algemeen)., 2. Bodemkartering Bestuursvergaderingen.; 3. Bodemkartering Rapporten.; 1949-1952; 1949-1951; 1948-1950; 89
- 1. Bodemkartering Rapporten., 2. Bodemkartering Fin. afwikkeling.; 3. Bodemkartering werkzaamheden.; 4. Commissies (Algemeen) Interdepartementale Comm.; 5. Gemeentefinanciën.; 6. Studiecommissies.; 7. Comm. Eigen Woningen (Alg.).; 8. Comm. Eigen Woningen vergaderingen en rapporten.; 1951-1952; 1949-1952; 1949; 1947; 1946; 1945-1950; 1946-1951; 1946-1947; 90
- Comm. Eigen Woningen vergaderingen en rapporten., 1948-1950; 91
- F.A.O., 1948-1949; 92
- F.A.O., 1949; 93
- F.A.O., 1949-1950; 94
- 1. F.A.O., 2. Annual Report from the Netherlands' Government to the Food and Agriculture Organization.; 3. F.A.O. technical assistance for Economic Development.; 1951-1952; 1949; 1949-1951; 95
- 1. F.A.O. World Commodity Problems., 2. F.A.O. Rural Welfare.; 3. Benelux.; 4. Benelux Landbouw conventie.; 5. Minimumprijzen Benelux. Benelux, subcommissie A.R.P.; 6. Technische Aangelegenheden.; 1949; 1950-1952; 1948-1949; 1949-1950; 1948-1952; 96
- 1. Benelux, Subcommissie Natuurlijke Vruchtbaarheid., 2. Benelux, Subcommissie Econ. Raad Investering.; 3. Benelux (Alg.).; 4. Deviezencommissie.; 1949; 1949-1952; 1948; 97
- Europese Herstelprogramma., 1949-1951; 98
- Europese Herstelprogramma., 1951-1952; 99
- 1. Europese Long-term-programma., 2. E.C.A.; 1948-1952; 1949-1952; 100
- Studieplannen Plattelands meisjes en jongens., 1949-1950; 101
- Studieplannen Plattelands meisjes en jongens., 1950-1951; 102
- T.A. reizen., Bewaarde dossiers T.A. 47-206; 47-227; 47-235; 47-151 en 47-153..; 1950-1952; 103
- Informatie centrum bedrijfsleven v.h. Marshall Plan (Werkgroep Technical Assistance)., 1948-1950; 104
- Informatie centrum bedrijfsleven v.h. Marshall Plan (Werkgroep Technical Assistance)., 1950-1952; 105
- 1. Nationale Comm. v. Advies voor de Europ. Landbouw-Intergratie., 2. E.C.E.; 3. Stichting Maatschappelijk werk ten plattelande.; 4. Interdepartementale Comm. E.R.P.; 1951-1952; 1949-1950; 1947-1952; 1948-1950; 106
- Ruimtelijke ordening., 1948-1951; 107
- Ruimtelijke ordening., 1951-1952; 108
- Vergaderingen comm. Ruimtelijke ordening., 1949-1950; 109
- Vergaderingen comm. Ruimtelijke ordening., 1951; 110
- 1. Benoemingen Comm. Ruimtelijke ordening., 2. Comm. ad hoc. R.C.P.; 3. Kern. comm, R.C.P.; 4. Grenswijzigingen en uitbreidingsplannen Gemeenten.; 5. Comm. Vrije tijdsbesteding.; 6. Subcomm. Open grond bij arbeiderswoningen en volkstuinen.; 7. Comm. Tuinbouw vestigingsplan.; 8. Comm. Misbruik Bodem.; 1949-1952; 1950; 1949; 1948-1952; 1949-1951; 1949-1950; 1948-1950; 111
- Comm. Ypenburg-Schieveen., 1948-1952; 112, 113
  - deel 1, 112
  - deel 2, 113
- 1. Investeringscomm. Min L. V. Vz., 2. Investeringscomm. Lagere publiek-rechtelijke Lichamen.; 3. Ned. Investeringscomm.; 1949-1952; 1948-1952; 1948-1949; 114
- 1. Adviescomm. Sportvelden., 2. Interdepartementale Com. v.d. Werkgelegenheid.; 1949-1952; 1947-1951; 115
- 1. Interdepartementale Com. v.d. Werkgelegenheid., 2. Coörd. College Openb. werken.; 1951-1952; 1948-1952; 116
- Coörd. College Openb. werken., 1948-1952; 117
- 1. Doörd. College Openb. werken., 2. Internationaal Adviesbureau voor Openbare Werken.; 1948-1952; 1951; 118
- Comm, herziening Woningwet., 1951; 119, 120
  - Deel 1., 119
  - Deel 2., 120
- Werkcomm. inz. Technische hulp aan laagontwikkelde Landen., 1950-1952; 121
- 1. Werkcomm. inz. Technische hulp aan laagontwikkelde Landen., 2. Comm. Internationale Hulp en Comm. van Beheer.; 1950-1952; 1951-1952; 122
- 1. Comm. Hulp aan laagontwikkelde Landen., 2. Congressen (Alg.).; 3. Studie-bijeenkomsten.; 4. Congressen (Binnenland).; 1950-1952; 1946-1952; 1947-1952; 1949-1952; 123
- Congressen (Buitenland)., 1949-1952; 124
- 1. Tentoonstellingen (Algemeen)., 2. Centrale Comm. v.h. Tentoonstellingswezen.; 3. Toewijzingen Credieten van Tentoonstellingen.; 1941-1952; 1948-1952; 125